# 职工补充医疗互助金是否属于公司资产？是否构成长期福利计划，长期职工薪酬？

提问人：麻辣 烫 时间：2022-02-15 01:00:00
@chenyiwei 陈版，有一个国企成立了职工补充医疗互助会，每月职工工资扣1%，公司出1%，资金存在公司账面上，专款专用，用于对基本医疗保险制度支付以外由员工个人负担的医药费进行适当补助，以减轻职工的医药费负担。只能有在职职工享受，离职或者退休后不再享受。使用时员工申请，公司审批，资金统筹使用，不量化到个人。但假设极端情况公司清算，该资金并未明确说明归公司还是职工所有。由于公司是老国企，历年积累了不少资金，在职职工实际发生的医药费很低。想请问一下， 1 、这种补充医疗互助金从性质上是否属于公司资产，还是代管资产？假设资金委托保险公司管理，审批经公司和保险公司审批才能使用。能否不在资产负债表反映为公司资产？ 2 、这种属于职工薪酬的长期福利计划吗？需要参照国企对老职工在基本社保外提供的补充养老保险在长期应付款核算，有精算师可以计量吗？

回答人：chenyiwei
1 、资产权属问题属于法律问题，需查阅当时该“职工补充医疗互助会”制度设立时的相关文件，如不清晰的，应咨询上级主管单位和职代会意见。
2 、需关注该类计划更接近于设定提存计划还是设定受益计划，即企业对员工的费用报销保障责任是以员工工资扣款+公司出资款为限，还是承诺了报销标准，公司需承担资金余额不足使用的风险？如果是后者，还需要进行精算处理。
3 、目前较多的做法是由专业的健康险管理公司来管理此类基金，但能否不在资产负债表反映为公司资产，还要根据具体情况分析。